---
title: "Trabajo01"
author: "María Vázquez de la Torre Becerra"
date: '2023-10-04'
output: html_document
---

```{r setup, include=FALSE}
knitr::opts_chunk$set(echo = TRUE)
```

### TRABAJO INDIVIDUAL

Primero cargamos el fichero R donde se encuentran todas las funciones que vamos a necesitar para hacer los ejercicios.
```{r}
source("teoriadecision_funciones_incertidumbre.R")
```

## Problema 1
Como vamos hacer una tabla con números aleatorios fijamos una semilla para que siempre nos salgan los mismos.
```{r}
set.seed(1234)
```

Creamos nuestra tabla de decisión con 7 alternativas y 4 estados.
```{r}
tabla1 <- crea.tablaX(rnorm(7*4,mean=20,sd=15), 7, 4)
knitr::kable(tabla1)
```

Una vez que tenemos la tabla, vamos a ir aplicando cada criterio visto en clase tratando la tabla primero como beneficios y luego como costos.

##### Criterio de Wald:

*Beneficios:*

```{r}
waldb<-criterio.Wald(tabla1,favorable=TRUE)
cat("La mejor alternativa según el criterio de Wald es la",waldb$AlternativaOptima,"siendo el valor óptimo el", waldb$ValorOptimo)


```
*Costos:*

```{r}
waldc<-criterio.Wald(tabla1,favorable=FALSE)
cat("La mejor alternativa según el criterio de Wald es la",waldc$AlternativaOptima,"siendo el valor óptimo el", waldc$ValorOptimo)


```

##### Criterio Optimista:

*Beneficios:*

```{r}
optb<-criterio.Optimista(tabla1,favorable=TRUE)
cat("La mejor alternativa según el criterio de optimista es la",optb$AlternativaOptima,"siendo el valor óptimo el",optb$ValorOptimo)


```
*Costos:*

```{r}
optc<-criterio.Optimista(tabla1,favorable=FALSE)
cat("La mejor alternativa según el criterio de optimista es la",optc$AlternativaOptima,"siendo el valor óptimo el",optc$ValorOptimo)


```


##### Criterio de Hurwicz:

*Beneficios:*

```{r}
Hurb<-dibuja.criterio.Hurwicz_Intervalos(tabla1,favorable=TRUE)
knitr::kable(Hurb$IntervalosAlfa)
cat("Las mejores alterantivas según el critero de Hurwicz son",Hurb$AltOptimas, "dependiendo del alfa que eligamos, podemos observar los intervalos en la tabla de arriba.")

```
*Costos:*

```{r}
Hurc<-dibuja.criterio.Hurwicz_Intervalos(tabla1,favorable=FALSE)
knitr::kable(Hurc$IntervalosAlfa)
cat("Las mejores alterantivas según el critero de Hurwicz son",Hurc$AltOptimas, "dependiendo del alfa que eligamos, podemos observar los intervalos en la tabla de arriba.")


```


##### Criterio Savage:

*Beneficios:*

```{r}
savb<-criterio.Savage(tabla1,favorable=TRUE)
cat("La mejor alternativa según el criterio de Savage es la",savb$AlternativaOptima,"siendo el valor óptimo el",savb$ValorOptimo)


```
*Costos:*

```{r}
savc<-criterio.Savage(tabla1,favorable=FALSE)
cat("La mejor alternativa según el criterio de Savage es la",savc$AlternativaOptima,"siendo el valor óptimo el",savc$ValorOptimo)


```

##### Criterio de LaPlace:

*Beneficios:*

```{r}
LPb<-criterio.Laplace(tabla1,favorable=TRUE)
cat("La mejor alternativa según el criterio de LaPlace es la",LPb$AlternativaOptima,"siendo el valor óptimo el",LPb$ValorOptimo)


```
*Costos:*

```{r}
LPc<-criterio.Laplace(tabla1,favorable=F)
cat("La mejor alternativa según el criterio de LaPlace es la",LPc$AlternativaOptima,"siendo el valor óptimo el",LPc$ValorOptimo)


```

##### Criterio de Punto Ideal:

*Beneficios:*

```{r}
PIb<-criterio.PuntoIdeal(tabla1,favorable=TRUE)
cat("La mejor alternativa según el criterio de Punto Ideal es la",PIb$AlternativaOptima,"siendo el valor óptimo el",PIb$ValorOptimo)


```
*Costos:*

```{r}
PIc<-criterio.PuntoIdeal(tabla1,favorable=F)
cat("La mejor alternativa según el criterio de Punto Ideal es la",PIc$AlternativaOptima,"siendo el valor óptimo el",PIc$ValorOptimo)


```

## Problema 2

María y Daniel están buscando una hacienda para celebrar su boda, su mayor ilusión es celebrarla al aire libre, pero no sabe si el día de su boda lloverá o no.
Están en duda con tres Haciendas que les ofrecen las siguientes condiciones:

-"Hacienda Don Qujite": Esta hacienda es amplia y ofrece un espacio muy bonito para la boda al aire libre. El costo de alquiler de la hacienda es de 3000 euros. El catering que proporciona la boda es de 120 euros por persona con la barra libre incluida. Si llueve tendría un coste adicional de 1500 euros para montar el salón interior.

-"Hacienda Rinconete y Cortadillo": 
