---
title: "Trabajo01"
author: "María Vázquez de la Torre Becerra"
date: '2023-10-04'
output: html_document
---

```{r setup, include=FALSE}
knitr::opts_chunk$set(echo = TRUE)
```

### TRABAJO INDIVIDUAL

Primero cargamos el fichero R donde se encuentran todas las funciones que vamos a necesitar para hacer los ejercicios.
```{r}
#source("teoriadecision_funciones_incertidumbre.R")
```

## Problema 1
Como vamos hacer una tabla con números aleatorios fijamos una semilla para que siempre nos salgan los mismos.
```{r}
set.seed(1234)
```

Creamos nuestra tabla de decisión con 7 alternativas y 4 estados.
```{r}
tabla1 <- crea.tablaX(rnorm(7*4,mean=20,sd=15), 7, 4)
tabla1
```

Una vez que tenemos la tabla, vamos a ir aplicando cada criterio visto en clase tratando la tabla primero como beneficios y luego como costos.

##### Criterio de Wald:

*Beneficios:*

```{r}
waldb<-criterio.Wald(tabla1,favorable=TRUE)
cat("La mejor alternativa según el criterio de Wald es la",waldb$AlternativaOptima,"siendo el valor óptimo el", waldb$ValorOptimo)


```
*Costos:*

```{r}
waldc<-criterio.Wald(tabla1,favorable=FALSE)
cat("La mejor alternativa según el criterio de Wald es la",waldc$AlternativaOptima,"siendo el valor óptimo el", waldc$ValorOptimo)


```

##### Criterio Optimista:

*Beneficios:*

```{r}
optb<-criterio.Optimista(tabla1,favorable=TRUE)
cat("La mejor alternativa según el criterio de optimista es la",optb$AlternativaOptima,"siendo el valor óptimo el",optb$ValorOptimo)


```
*Costos:*

```{r}
optc<-criterio.Optimista(tabla1,favorable=FALSE)
cat("La mejor alternativa según el criterio de optimista es la",optc$AlternativaOptima,"siendo el valor óptimo el",optc$ValorOptimo)


```






